

CARLOS DAVID TAMAYO M.

INGENIERO MECATRONICO

PERFIL PROFESIONAL

Profesional en ingeniería Mecatrónica capacitado para administrar y gestionar los recursos de tecnología mecatrónica, automatizando, desarrollando, optimizando productos, procesos y sistemas que integren electrónica, mecánica de precisión y tecnología informática.

Me caracterizo por ser capaz de proponer soluciones creativas, me gusta el trabajo en equipo y estar en constante adquisición de conocimiento y experiencias; me gusta el control, la optimización de procesos industriales con sus respectivos recursos y el desarrollo de tecnologías de punta.

DATOS DE CONTACTO

Celular: 310 872 3426 - 311 541 0233 **Correo:** carldavid947@gmail.com

LinkedIn:

https://www.linkedin.com/in/david-tamayo-03456a204

EXPERIENCIA LABORAL

Técnico en mantenimiento de máquinas de empaque

Ceytauro | Febrero 2018 - Diciembre 2020

- Jefe Inmediato: Cristian David Ruiz

- Celular: 3213452722

Auxiliar de obra

LET Proyectos Eléctricos | Julio 2013 -Diciembre 2014

- Jefe Inmediato: Luis Eduardo Tamayo

- Celular: 3138306734

Técnico en sistemas y ejecución de montajes de redes de comunicación

Alveiro Garzón | Mayo 2011 - Junio 2013

- Jefe Inmediato: Alveiro Garzón

- Celular: 3105544270



ESTUDIOS

Prime Institute, SAP Partner Open Ecosystem

Certificación SAP-PM (Mantenimiento de planta) | Junio 2021 - En curso

Habilidades para tener éxito en las operaciones de mantenimiento, control de maquinarias y planta en diversos procesos de negocios sobre la plataforma ERP SAP

Escuela Tecnológica Instituto Técnico Central La Salle

Ingeniería en Mecatrónica | Enero 2014 -Junio 2021

Escuela Tecnológica Instituto Técnico Central La Salle

Tecnólogo en Automatización industrial | Enero 2014 - Junio 2017

FESTO

Certificación Programa Festo Academy II-2017 | Septiembre 2017

COMPETENCIAS Y CONOCIMIENTOS ESPECIFICOS

SOFTWARE NIVEL

CODESYS INTERMEDIO FLUIDSIM INTERMEDIO BÁSICO COMSOL MULTIPHISIC SOLIDWORKS INTERMEDIO AUTOCAD INTERMEDIO CREO PARAMETRICS INTERMEDIO STEP7 INTERMEDIO HTAS. MICROSOFT INTERMEDIO

IDIOMAS

INGLES BÁSICO
ALEMÁN BÁSICO



Escuela Tecnológica Instituto Técnico Central La Salle

Técnico en Electrónica Industrial | Enero 2014 - Junio 2016

Escuela de artes y letras

Auxiliar Administrativo de obra | Enero 2011 - Diciembre 2013

Colegio Distrital Jorge Eliecer Gaitán

Bachiller Graduado | Graduado: Año 2011



REFERENCIAS LABORALES

Nombre: Luis Eduardo Tamayo

Celular: 3138306734
Ingeniero Electricista

Nombre: Alveiro Garzón Celular: 3105544270 Emprendedor

Nombre: Cristian Ruiz Celular: 3213452722 Emprendedor